【裁判字號】    98,易,359
【裁判日期】    990211
【裁判案由】    竊盜
【裁判全文】
臺灣花蓮地方法院刑事判決               98年度易字第359號
公  訴  人  臺灣花蓮地方法院檢察署檢察官
被      告  甲○○
上列被告因竊盜案件，經檢察官提起公訴（98年度偵字第4856號
），被告於準備程序進行中，就被訴事實為有罪之陳述，本院乃
裁定以簡式審判程序進行審理，並判決如下：
    主  文
甲○○於夜間侵入住宅竊盜，累犯，處有期徒刑柒月。扣案之鑰
匙支均沒收。
    事  實
一、甲○○前因公共危險案件，經本院於民國98年6月2日，以98
    年度花交簡字第138號判決判處有期徒刑3月，於98年7月9日
    易科罰金執行完畢。竟仍不知警惕，因缺錢花用，遂於98年
    10月16日凌晨2時30 分許，持其所有，先前自行拷貝之其兄
    乙○○位於花蓮縣吉安鄉○○○路92巷87號住宅之外鐵門及
    二扇大門之鑰匙3 支，開啟該址二扇大門後侵入之，並竊取
    乙○○所有，置於客廳電視櫃上之公事包1 只（內有現金新
    臺幣＜下同＞17962元、客戶對帳單27張、存摺2本及花蓮第
    二信用合作社支票1張＜支票號碼：DA0000000號＞）得手後
    離去，上開公事包則於取出內裝之現金及其他物品後，丟棄
    在花蓮市美崙地區某資源回收筒內。嗣因乙○○客戶接獲甲
    ○○要求以半價贖回上開對帳單之電話後，認有可疑，並通
    知乙○○，再應乙○○所請，先假意與甲○○約明交易之時
    、地後，即於98年10月19日23時45分許，會同乙○○前往花
    蓮縣花蓮市○○路499 號前，當場發現甲○○與一不知情之
    友人林江川前來，且在甲○○隨身攜帶之包包內發現乙○○
    遭竊之物，遂報警處理；經警獲報趕往現場逮捕甲○○，並
    扣得乙○○所有之上開對帳單、存摺、支票及遭甲○○花用
    剩餘之現金2300元（均已發還乙○○），以及甲○○所有之
    上開鑰匙共3支，再經甲○○供述後，始獲上情。
二、案經乙○○訴由花蓮縣警察局花蓮分局報告臺灣花蓮地方法
    院檢察署檢察官偵查起訴。
    理  由
一、按除簡式審判程序、簡易程序及第376條第1款、第2 款所列
    之罪之案件外，第一審應行合議審判，刑事訴訟法第284 條
    之1 定有明文；查該條業於本案繫屬以前經公布施行，而本
    案起訴罪名（刑法第321條第1項第1 款），核與刑事訴訟法
    第376條第2款之規定相符，是其當有首開規定之適用，即其
    法院組織應為獨任審判無誤。又被告甲○○本案所犯者，均
    非為死刑、無期徒刑、最輕本刑為3 年以上有期徒刑之罪或
    高等法院管轄第一審案件，其於準備程序進行中，先就被訴
    事實為有罪之陳述，經告知其簡式審判程序之旨，並聽取公
    訴人及被告之意見後，本院依刑事訴訟法第273條之1第1 項
    之規定，獨任裁定進行簡式審判程序，且依同法第273條之2
    規定，簡式審判程序之證據調查，不受第159條第1項、第16
    1條之2、第161條之3、第163條之1及第164條至第170條規定
    之限制，均合先敘明之。
二、上揭事實，業據被告甲○○於警詢、偵訊，乃至本院準備程
    序、審理時，均坦承不諱，並經證人即告訴人乙○○於警詢
    及本院指證綦詳，復有搜索扣押筆錄暨扣押物品目錄表、贓
    物認領保管單各1 份及被告隨身攜帶之包包、竊得之上開物
    品照片共6張在卷可稽，復有被告所有之上開鑰匙3支扣案為
    憑。是被告之任意性自白即與事實相符，本案事證明確，其
    犯行均堪認定，自應依法論科。
三、查被告侵入上開住宅之行為，雖經告訴人於警詢時提出告訴
    ，惟按刑法第321條第1項第1 款之於夜間侵入住宅竊盜罪，
    係將侵入住宅、竊盜二罪結合為獨立之加重竊盜罪，就該罪
    言，侵入住宅為加重竊盜罪之加重條件，不得割裂適用，被
    告該侵入住宅之行為，亦已結合於所犯加重竊盜罪之罪質中
    ，自無另論以侵入住宅罪之餘地（最高法院84年度台上字第
    441號判決及25年上字第492號判例意旨參照）；是核被告所
    為，係犯刑法第321條第1項第1 款之於夜間侵入住宅竊盜罪
    。查被告有如事實欄所示之前科執行完畢，有臺灣高等法院
    被告前案紀錄表1份在卷供參；其於5年內故意再犯本案有期
    徒刑以上之罪，為累犯，應依刑法第47條第1 項規定加重其
    刑。
四、爰審酌被告前科累累，素行不佳，已有強盜及多次竊盜之犯
    罪紀錄，經入監服刑後，仍未見悛悔，年輕力壯，不思以正
    當勞力換取財物，妄想以竊盜手段不勞而獲，法治觀念淡薄
    ，竊得之財物價值非輕，復以侵入住宅之方式行竊，對告訴
    人之居家安寧產生威脅，其犯罪所得利益及所生之損害非微
    ，惟被告犯後均能坦承犯行，態度良好，竊得之物品部分業
    已物歸原主等一切情狀，量處如主文所示之刑，以資懲儆。
五、扣案之鑰匙3支，均為被告所有，其中2支（即有黑色柄者）
    已供其本案開啟告訴人住處二扇大門後進入行竊之用，即屬
    供被告犯本案犯罪使用之物；另1 支鑰匙則係用以開啟外側
    小鐵門，因當時該小鐵門未關，故未使用到等情，業據被告
    供明在卷，是該鑰匙雖未實際使用，然仍屬被告所有，供其
    預備犯本案犯罪所用之物，爰併依刑法第38條第1項第2款、
    第3項前段規定宣告沒收之。
據上論斷，應依刑事訴訟法第284條之1、第273條之1第1 項、第
299條第1項前段，刑法321條第1項第1款、第47條第1項、第38條
第1項第2款、第3項前段，判決如主文。
本案經檢察官黃蘭雅到庭執行職務
中    華    民    國    99    年    2     月    11    日
                  刑事第四庭    法  官  黃鴻達
以上正本證明與原本無異。
如不服本判決應於收受送達後10日內向本院提出上訴書狀，並應
敘述具體理由。其未敘述上訴理由者，應於上訴期間屆滿後20日
內向本院補提理由書(均須按他造當事人之人數附繕本)「切勿逕
送上級法院」。告訴人或被害人如對於本判決不服者，應具備理
由請求檢察官上訴，其上訴期間之計算係以檢察官收受判決正本
之日期為準。
中    華    民    國    99    年    2     月    11    日
                                書記官
附錄本判決論罪之法律條文：
中華民國刑法第321條
犯竊盜罪而有左列情形之一者，處6月以上、5年以下有期徒刑：
一、於夜間侵入住宅或有人居住之建築物、船艦或隱匿其內而犯
    之者。
二、毀越門扇、牆垣或其他安全設備而犯之者。
三、攜帶兇器而犯之者。
四、結夥三人以上而犯之者。
五、乘火災、水災或其他災害之際而犯之者。
六、在車站或埠頭而犯之者。
前項之未遂犯罰之。

司法院資訊處製作；財團法人民間司法改革基金會備份。
